臺灣桃園地方法院刑事判決　　　　　　　 94年度訴字第971號
公　訴　人　臺灣桃園地方法院檢察署檢察官
被　　　告　甲○○
上列被告因違反毒品危害防制條例案件，經檢察官提起公訴（94
年度毒偵字第2063號），經裁定改依簡式審判程序，本院判決如
下：
    主  文
甲○○連續施用第一級毒品，處有期徒刑捌月。
    事  實
一、甲○○前於民國91年間因施用毒品案件，經本院裁定送觀察
    、勒戒後，認有繼續施用毒品傾向，經裁定送強制戒治期滿
    ，於92年3 月28日，由臺灣桃園地方法院檢察署檢察官以92
    年戒偵字第131 號為不起訴處分。詎甲○○並未戒斷施用毒
    品惡習，基於施用第一、二級毒品海洛因、安非他命之概括
    犯意，自94年1 月間某日起至94年3 月19日止，在桃園縣中
    壢市○○○路○ 段149 號2C室，施用第一、二級毒品海洛因
    、安非他命約3 、4 次，其施用方式均係將海洛因及安非他
    命同時置入玻璃球內燒烤而吸食其煙氣，嗣於94年3 月22日
    22時40分許，為警在上址查獲。
二、案經桃園縣政府警察局八德分局報請臺灣桃園地方法院檢察
    署檢察官偵查起訴。
    理  由
一、訊據被告甲○○對於上揭時地多次施用第一級毒品海洛因及
    安非他命之事實，坦承不諱，而被告於94年3 月22日為警查
    獲後所採集之尿液經送檢驗結果，確呈嗎啡及安非他命陽性
    反應，有台灣尖端先進生技醫藥股份有限公司濫用藥物檢驗
    報告1 份在卷可稽，被告施用毒品海洛因及安非他命之行為
    ，堪予認定。又查被告前於91年間因施用毒品案件，經本院
　　裁定送觀察、勒戒後，認有繼續施用毒品傾向，經裁定送強
　  制戒治期滿，於92年3 月28日由臺灣桃園地方法院檢察署檢
    察官以92年戒偵字第131 號為不起訴處分，有上開不起訴處
    分書及臺灣高等法院被告全國前紀錄表各1 份在卷可稽，被
    告於前案強制戒治期滿釋放後，5 年內再犯毒品危害防制條
    例第10條之罪，事證明確，犯行堪予認定，應予依法論科。
二、核被告所為，係犯毒品危害防制條例第10條第1 、2 項之施
    用第一、二級毒品罪。其持有毒品海洛因、安非他命之低度
    行為，為其施用之高度行為所吸收，不另論罪。又被告辯稱
    其每次施用毒品均係將海洛因及安非他命放入玻璃球內燒烤
    而吸食其煙氣等語。按海洛因為中樞神經抑制劑，施用後會
    產生精神恍惚、嗜睡等症狀；而安非他命為中樞神經興奮劑
    ，施用後會產生運動失調及幻覺、幻聽、妄想等精神症狀，
    顯見海洛因及安非他命毒品對於人體所產生之毒性及症狀並
    不相同。惟「不同吸毒族群及不同毒品種類可能有不同的施
    用方式，包括以燒烤、注射及加入香煙中吸食等方式施用，
    ．．．。若將海洛因與安非他命 (國內通常吸食的應為甲基
    安非他命)混 合置於玻璃球中以燒烤方式吸食，於施用者之
    尿液中應可檢出嗎啡、甲基安非他命之陽性反應，惟需考慮
    其施用方式、施用劑量、施用頻率、飲用水之多寡、個人體
    質、代謝情況及尿液收集時間等因素」 (行政院衛生署管制
    藥品管理局93年9 月6 日管檢字第093 0008112 號函參照)
    。被告雖以與常情不合之方式，將海洛因、安非他命兩種毒
    性不同之毒品混合施用，惟依前開行政院衛生署管制藥品管
    理局函釋所指，不同之吸毒族群有不同之施用方式，且將海
    洛因、安非他命毒品混合施用仍能於施用者尿液中檢測出嗎
    啡及甲基安非他命陽性反應，顯見兩種毒品混合施用之結果
    並無因此抵消其毒性，施用者仍能自施用行為達其施用之目
    的等情，被告上開辯解尚非無可採信，則被告既係將毒品海
    洛因、安非他命混合施用，則其以一施用行為同時施用第一
    級毒品海洛因及第二級毒品安非他命，為想像競合犯，應依
    刑法第55 條 規定，從一較重之施用第一級毒品罪處斷。又
    被告先後多次施用第一、二級毒品之行為，時間緊接，方法
    相同，所犯構成要件相同之罪，顯係基於概括犯意為之，應
    依刑法第56條規定論以連續犯一罪，並加重其刑。又公訴人
    雖僅就被告於94年3 月22日為警查獲前之最後一次施用行為
    起訴，惟被告自94年1 月間某日起即有施用毒品海洛因及安
    非他命行為，約施用3 、4 次等情，已據被告供承在卷，則
    被告上開多次施用行為既有連續犯裁判上一罪關係，未起訴
    部分應為起訴效力所及，本院自應併予審理。爰審酌被告前
    已因施用毒品行為，經觀察、勒戒及強制戒治處遇後，猶未
    能使其戒斷施用毒品惡習，及斟酌施用毒品犯行係屬自戕行
    為，並未對社會造成重大危害，及被告犯罪後之態度，坦承
    犯行等一切情狀，量處如主文所示之刑。
三、本件被告違反毒品危害防制條例案件，經檢察官提起公訴，
    被告於準備程序中就被訴事實為有罪之陳述，經法官告知簡
    式審判程序之旨，並聽取公訴人、被告之意見後，經合議庭
    裁定由受命法官獨任進行簡式審判程序，併予敘明。
據上論斷，應依刑事訴訟法第299 條第1 項前段，毒品危害防制
條例第10條第1 項、第2 項，刑法第11條前段、第56條，判決如
主文。
本案經檢察官謝雯璣到庭執行職務。
中　　華　　民　　國　　94　　年　　7 　　月　　22　　日
                  刑事第九庭    法　官　黃斯偉
以上正本證明與原本無異。
如不服本判決，應於判決送達後10日內向本院提出上訴狀（應附
繕本），上訴於臺灣高等法院。
　　                            書記官　李珈慧
中　　華　　民　　國　　94　　年　　7 　　月　　22　　日
論罪法條之依據：
毒品危害防制條例第10條
施用第一級毒品者，處 6 月以上 5 年以下有期徒刑。
施用第二級毒品者，處 3 年以下有期徒刑。
